en: L-tryptophan
af: Triptofaan
ar: تريبتوفان
be: Трыптафан
bg: Триптофан
bn: ট্রিপ্টোফ্যান
ca: triptòfan
cs: L-tryptofan, tryptofan
da: Tryptofan
de: L-Tryptophan, Tryptophan
el: Τρυπτοφάνη
eo: triptofano
es: L-Triptófano, Triptófano
et: Trüptofaan
eu: Triptofano
fa: تریپتوفان
fi: tryptofaani, l-tryptofaani
fr: l-tryptophane, tryptophane
gl: Triptófano
he: טריפטופן
hr: Triptofan
hu: Triptofán
hy: Տրիպտոֆան
id: Triptofan
it: L-triptofano, triptofano
ja: トリプトファン
jv: Triptofan
ko: 트립토판
ku: Trîptofan
lb: Tryptophan
lt: Triptofanas
lv: triptofāns
mk: Триптофан
ms: Triptofan
nb: Tryptofan
nl: L-Tryptofaan, tryptofaan
nn: L-tryptofan
oc: Triptofan
pl: L-tryptofan, tryptofan
pt: Triptófano
ro: Triptofan
ru: триптофан
sh: Triptofan
sk: Tryptofán
sl: Triptofan
sr: триптофан
sv: Tryptofan
ta: டிரிப்டோபான்
th: ทริปโตเฟน
tr: Triptofan
uk: Триптофан
vi: Tryptophan
zh: 色氨酸

en: L-tyrosine
bg: L-тирозин
cs: L-thyrosin
de: L-Tyrosin
el: L-τυροσίνη
es: L-tirosina
et: L-türosiin
fi: L-tyrosiini
fr: L-tyrosine
hu: L-tirozin
it: L-tirosina
ja: L-チロシン
lt: L-tirozinas
lv: L-tirozīns
mt: L-tirosina
pl: L-tyrozyna
pt: L-tirosina
ro: L-tirozină
sk: L-tyrozín
sl: L-tirozin
sv: L-tyrosin

en: L-valine
bg: L-валин
cs: L-valin
de: L-Valin
el: L-βαλίνη
es: L-valina
et: L-valiin
fi: L-valiini
fr: L-valine
hu: L-valin
it: L-valina
ja: L-バリン
lt: L-valinas
lv: L-valīns
mt: L-valina
pl: L-walina
pt: L-valina
ro: L-valină
sk: L-valín
sl: L-valin
sv: L-valin

en: L-serine
bg: L-серин
cs: L-serin
de: L-Serin
el: L-σερίνη
es: L-serina
et: L-seriin
fi: L-seriini
fr: L-sérine
hu: L-szerin
it: L-serina
ja: L-セリン
lt: L-serinas
lv: L-serīns
mt: L-serina
pl: L-seryna
pt: L-serina
ro: L-serină
sk: L- serín
sl: L-serin
sv: L-serin

en: L-arginine-L-aspartate
bg: L-аргинин-L-аспартат
cs: L-arginin-L-aspartát
de: L-Arginin-L-Aspartat
el: L-ασπαρτική-L-αργινίνη
es: L-aspartato de L-arginina
et: L-arginiin-L-aspartaat
fi: L-arginiini-L-aspartaatti
hu: L-arginin-L-aszpartát
it: L-arginina-L-aspartato
ja: L-アルギニン-L-アスパラギン酸塩
lt: L-arginin-L-aspartatas
lv: L-arginīns-L-aspartāts
mt: L-arġinina-L-aspartat
nl: L-arginine-L-aspartaat
pl: L-asparaginian L-argininy
pt: L-arginina-L-aspartato
ro: L-arginină-L-aspartat
sk: L-arginín-L-aspartát
sl: L-arginin-L-aspartat
sv: L-arginin-L-aspartat

en: L-lysine-L-aspartate
bg: L-лизин-L-аспартат
cs: L-lysin-L-aspartát
de: L-Lysin-L-Aspartat
el: L-ασπαρτική-L-λυσίνη
es: L-aspartato de L-lisina
et: L-lüsiin-L-aspartaat
fi: L-lysiini-L-aspartaatti
hu: L-lizin-L-aszpartát
it: L-lisina-L-aspartato
ja: L-リシン-L-アスパラギン酸塩
lt: L-lizin-L-aspartatas
lv: L-lizīns-L-aspartāts
mt: L-liżina-L-aspartat
nl: L-lysine-L-aspartaat
pl: L-asparaginian L-lizyny
pt: L-lisina-L-aspartato
ro: L-lizină-L-aspartat
sk: L-lyzín-L-aspartát
sl: L-lizin-L-aspartat
sv: L-lysin-L-aspartat

en: L-lysine-L-glutamate
bg: L-лизин-L-глутамат
cs: L-lysin-L-glutamát
de: L-Lysin-L-Glutamat
el: L-γλουταμινική-L-λυσίνη
es: L-glutamato de L-lisina
et: L-lüsiin-L-glutamaat
fi: L-lysiini-L-glutamaatti
hu: L-lizin-L-glutamát
it: L-lisina-L-glutammato
ja: L-リシン-L-グルタミン酸塩
lt: L-lizin-L-glutamatas
lv: L-lizīns-L-glutamāts
mt: L-liżina-L-glutamat
nl: L-lysine-L-glutamaat
pl: L-glutaminian L-lizyny
pt: L-lisina-L-glutamato
ro: L-lizină-L-glutamat
sk: L-lyzín-L-glutaman
sl: L-lizin-L-glutamat
sv: L-lysin-L-glutamat

en: N-acetyl-L-cysteine
bg: N-ацетил-L-цистеин
cs: N-acetyl-L-cystein
de: N-Acetyl-L-Cystein
el: N-ακετυλο-L-κυστεΐνη
es: N-acetil de L-cisteína
et: N-atsetüül-L-tsüsteiin
fi: N-asetyyli-L-kysteiini
fr: N-acétyl-L-cystéine
hu: N-acetil-L-cisztein
it: N-acetil-L-cisteina
ja: N-アセチル-L-システイン
lt: N-acetil-L-cisteinas
lv: N-acetil-L-cisteīns
mt: N-aċetil-L-ċisteina
nl: N-acetyl-L-cysteïne
pl: N-acetylo-L-cysteina
pt: N-acetil-L-cisteína
ro: N-acetil-L-cisteină
sk: N-acetyl-L-cysteín
sl: N-acetil-L-cistein
sv: N-acetyl-L-cystein

en: N-acetyl-L-methionine
bg: N-ацетил-L-метионин
cs: N-acetyl-L-methionin
de: N-Acetyl-L-Methionin
el: N-ακετυλο-L-μεθειονίνη
es: N-acetil de L-metionina
et: N-atsetüül-L-metioniin
fi: N-asetyyli-L-metioniini
fr: N-acétyl-L-méthionine
hu: N-acetil-L-metionin
it: N-acetil-L-metionina
ja: N-アセチル-L-メチオニン
lt: N-acetil-L-metioninas
lv: N-acetil-L-metionīns
mt: N-aċetil-L-metjonina
pl: N-acetylo-L-metionina
pt: N-acetil-L-metionina
ro: N-acetil-L-metionină
sk: N-acetyl-L-metionín
sl: N-acetil-L-metionin
sv: N-acetyl-L-metionin